---
title: "Perfil dos jovens de 15 a 17 anos assassinados em Minas Gerais no ano de 2013"
subtitle: "Estudo via Regressão Logística"
author: "Fernando de Souza Bastos"
date: "11 de setembro de 2016"
output:
  html_document:
    fig_caption: yes
    force_captions: yes
    highlight: pygments
    toc: yes
    #Sumário flutuante
    #toc_float: true
    #numerar seções
    number_sections: true
    #Mostrar ou esconder os códigos (show ou hide)
    code_folding: hide
    #Diversos modelos de documentos ver outros em http://bootswatch.com/
    theme: united
bibliography: referencia.bib    
---

```{r setup, include=FALSE}
knitr::opts_chunk$set(echo = TRUE,fig.align = "center")
```

#Introdução
<p style="text-align: justify;">
De acordo com @da2015mapa, diversos estudos têm apontado para a existência de um crescimento real da violência no Brasil, em particular das mortes por homicídios, desde o final da década de 1970. As regiões geográficas e seus respectivos municípios, principalmente as grandes cidades, apresentam um aumento na mortalidade por causas externas a partir da década de 1990. 
</p>
<p style="text-align: justify;">
Neste contexto, diversas são as notícias de violência cometida pelos jovens e contra os jovens no país, principalmente na faixa de 15 a 19 anos. De acordo com 
@zeroum e @Jacobo, o Brasil ocupa o terceiro lugar em relação a 85 países no ranking de mortes de adolescentes de 15 a 19 anos, perdendo apenas para México e El Salvador. São 54,9 mortes a cada 100 mil jovens. Na faixa de 16 e 17 anos, a taxa de mortalidade ficou em 54,1 homicídios por 100 mil adolescentes em 2013, um aumento de 2,7% em relação a 2012 e de 38,3% na década.
</p>
<p style="text-align: justify;">
De acordo com @Jacobo, o homicídio é uma das principais causas de mortes de adolecentes de 16 a 17 anos no país e quando se faz uma análise dos dados de Minas Gerais do sistema de mortalidade do Datasus, conforme imagem (a) da figura $\ref{fig1},$ é possível notar que o maior número de assassinatos ocorre aos 17 anos de idade. Neste sentido, o presente trabalho tem a finalidade de caracterizar o perfil quanto a estado civil, escolaridade, sexo, raça/cor e idade (15 a 17 anos) dos jovens que morreram assassinados no estado de Minas Gerais no ano de 2013.
</p>
#Material e Métodos


<p style="text-align: justify;">
A informação de mortalidade é uma das mais importantes na área da saúde, pois o óbito é um evento único e seu registro obrigatório. No Brasil, o Ministério da
Saúde através da Fundação Nacional de Saúde e do Datasus são responsáveis por divulgar os dados de mortalidade do país por meio do sistema de informação da mortalidade (SIM). 
</p>
<p style="text-align: justify;">
A fonte de informação primária da base de dados são os atestados de óbito emitidos pelos cartórios civis. Esta base contém informações sobre a data do óbito, idade, sexo, estado civil, local de ocorrência, causa de mortalidade, município de residência, ocupação e escolaridade. Apesar da enorme quantidade de informações, o banco de dados apresenta problemas sérios de preenchimento de algumas variáveis como educação, estado civil, ocupação, entre outras, que dificultam o seu uso. 
</p>
<p style="text-align: justify;">
Neste trabalho utilizou-se apenas as variáveis consideradas prioritárias pelo Ministério da Saúde, idade, sexo, estado cívil, escolaridade e causa de mortalidade, nas quais os valores não preenchidos foram retirados do estudo. A causa de mortalidade está codificada segundo a Classificação Internacional de Doenças através da CID10. 
</p>
<p style="text-align: justify;">
As descrições das codificações estão na tabela abaixo:
</p>
\begin{array}{c|c|c}
\hline
\textrm{Variáveis}             &\textrm{ Categorias} &\textrm{  Descrição} \\
\hline
            \textrm{Y}&  0&  \textrm{Morte registrada como causas distintas de homicídio}\\
                      &  1&  \textrm{Morte registrada como homicídio}\\
											\hline
       \textrm{S}     &  1&  \textrm{Masculino}\\
                      &  2&  \textrm{Feminino}\\
											\hline
       \textrm{R}     &  1&  \textrm{Raça/Cor Branca}\\
                      &  2&  \textrm{Raça/Cor Negra}\\
                      &  4&  \textrm{Raça/Cor Parda}\\
                      &  5&  \textrm{Raça/Cor Indígena}\\
											\hline
        \textrm{ESC}  &  1&  \textrm{Nenhum estudo}\\
                      &  2&  \textrm{1 a 3 anos de estudo}\\
                      &  3&  \textrm{4 a 7 anos de estudo}\\
                      &  4&  \textrm{8 a 11 anos de estudo}\\
                      &  5&  \textrm{12 ou mais anos de estudo}\\
											\hline
          \textrm{I}  & \textrm{Idade (Contínua)} &\textrm{15 a 17 anos} \\
					\hline
\end{array}


<p style="text-align: justify;">
Como havia poucos indivíduos na categoria distinta de solteiro para a variável estado civil, foram considerados
somente indivíduos solteiros na análise. Não houve nenhum indivíduo de 15 a 17 anos caracterizado com a raça/cor amarela.
</p>
<p style="text-align: justify;">
Foram coletados os dados de 5.418 jovens de 15 a 17 anos que morreram no ano de 2013 no estado de Minas Gerais, para a análise 
de regressão logística foram retirados 62 indivíduos (aproximadamente 1,15% dos dados) por não terem todas as informações completas e por terem informações cuja
categoria era caracterizada como ``ignorado'' no banco de dados. Dessa forma, restaram 5356 indivíduos para análise. 
</p>

##Estatística Descritiva dos Dados

<p style="text-align: justify;">
No gráfico abaixo temos a proporção de pessoas assassinadas por idade, dos 10 aos 60 anos. Note que o número de homicídios aumenta até os 17 anos e a partir dai começa a diminuir lentamente, haja visto que a morte por assassinato dos 15 aos 17 anos é superior a morte causada por outras causas, como 
pode ser verificado no segundo gráfico. 
</p>

```{r,echo=TRUE}
dados2=read.table("Dados_Completos_a_partir_dos_dez.txt",header=TRUE)
attach(dados2)

par(mfrow=c(1,1))
a2=table(I,Y)
prop2=a2[,2]/(a2[,1]+a2[,2])
Idade2 <- seq(10, 60, 1)
plot(Idade2,prop2,ylab="Proporção", xlab="Idade", main="Proporção por idade de pessoas \n assassinadas no ano de 2013 em Minas Gerais \n em relação ao total de pessoas que morreram")
lines(Idade2,prop2)
rm(dados2)
```


<p style="text-align: justify;">
Os dados abaixo apresentam a quantidade de indíviduos em cada categoria das respectivas variáveis estudadas.
</p>
```{r, echo=TRUE,message=FALSE}
setwd("~/GitHub/Analise-DATASUS")
dados=read.table("15_17.txt",header=TRUE)
attach(dados)
#S=sexo, R=Raça/cor, ESC=Escolaridade, I=Idade, Y=1: Morrer assassinado e 0: morrer de outra forma
dados=transform(R=factor(R),ESC=factor(ESC),S=factor(S),dados)
#head(dados)

#Estatística Descritiva dos dados
summary(dados)
```


```{r,echo=TRUE}
#Note que as mortes por assassinato superam as mortes por outras causas

bp=barplot(table(Y,I), beside=T, leg=c("Morte por outra causa", "Homicidío" ),
           args.legend = list(x = "topleft",bty = "n"),ylim=c(0, 2000), ylab="Quantidade", xlab="Idade", main="Número de pessoas que morreram em 2013 \n no Estado de Minas Gerais aos 15,16 e 17 anos")
text(bp, table(Y,I)+100, table(Y,I))
```


<p style="text-align: justify;">
O gráfico abaixo mostra o número de jovens de 15 a 17 anos, discriminados por sexo, que morreram por motivos distintos de homicídio e por homicídio. Note que o número de jovens, do sexo masculino, nesta faixa etária que morrem assassinados, é maior do que o número de jovens que morrem por outras causas. 
</p>

```{r,echo=TRUE}
bp=barplot(table(Y,S),ylim=c(0, 3500), beside=T,leg=c("Morte por outra causa", "Homicidío" ),
           ylab="Quantidade", xlab="",names.arg = c("masculino","feminino"), main="Número de pessoas que morreram em 2013 \n no Estado de Minas Gerais por sexo")
text(bp, table(Y,S)+150, table(Y,S))
```


<p style="text-align: justify;">
O gráfico abaixo mostra o número de jovens de 15 a 17 anos, discriminados por raça/cor, que morreram por motivos distintos de homicídio e por homicídio. Note que o número de jovens, de cor negra e/ou parda, nesta faixa etária que morrem assassinados, é maior do que o número de jovens que morrem por outras causas. 
</p>
```{r,echo=TRUE}
#barplot(table(Y,R))
bp=barplot(table(Y,R),args.legend = list(x = "topleft",bty = "n"), ylim=c(0, 2500), beside=T,leg=c("Morte por outra causa", "Homicidío" ),
           ylab="Quantidade", xlab="Raça/Cor",names.arg = c("Branco","Negro","Pardo","Indígena"), main="Número de pessoas que morreram em 2013 \n no Estado de Minas Gerais por Raça/Cor")
text(bp, table(Y,R)+150, table(Y,R))
```


<p style="text-align: justify;">
A grande maioria dos jovens de 15 a 17 anos que morreram assassinadas em Minas Gerais no ano de 2013 tinham somente de 1 a 7 anos de estudo, como mostra o gráfico abaixo. No box-plot seguinte é possível constatar que a mediana da proporção de mortes por escolaridade tem uma semelhança dos indivíduos com 1 a 3 anos de estudo com os indivíduos com nenhum ano de estudo, provavelmente, o parâmetro de ESC2 não será significativo.
</p>
```{r,echo=TRUE}
bp=barplot(table(Y,ESC), args.legend = list(x = "topleft",bty = "n"), ylim=c(0, 2500), beside=T,leg=c("Morte por outra causa", "Homicidío" ),
           ylab="Quantidade", xlab="Escolaridade",names.arg = c("Nenhum","1 a 3","4 a 7","8 a 11","12 ou mais"), main="Número de pessoas que morreram em 2013 \n no Estado de Minas Gerais por anos de estudo")
text(bp, table(Y,ESC)+150, table(Y,ESC))
```



```{r,echo=TRUE}
#A função aggregate() é usada para encontrar o número de sucessos e o número de fracassos para cada "cenário":
w <- aggregate(Y ~ S+R+ESC+I, data=dados,FUN=sum)
n <- aggregate(Y ~ S+R+ESC+I,data=dados,FUN=length)
success=w$Y; failure=n$Y
w.n <- data.frame(S=w$S,R=w$R,ESC=w$ESC,I=w$I, success=w$Y, failure=n$Y , proportion = round(w$Y/n$Y,6))
#head(w.n)
#Número de pessoas assassinadas por idade
#plot(w.n[,4],w.n[,5],ylab="Quantidade",xlab="Idade", main="Quantidade de pessoas #assassinadas por Idade \n em Minas Gerais no ano de 2013 \n a partir dos quinze #anos de idade")
```

```{r,echo=TRUE}
#Box-plot da Proporção de pessoas assassinadas por Escolaridade
plot(w.n[,3],w.n[,7],ylab="Proporção",xlab="Escolaridade", names=c("Nenhum","1 a 3","4 a 7","8 a 11","12 ou mais"), main="Box-plot das  pessoas assassinadas em Minas Gerais \n no ano de 2013 por Escolaridade")
```

Box-plot da Proporção de pessoas assassinadas por Raça/Cor:

```{r,echo=TRUE}
#Box-plot da Proporção de pessoas assassinadas por Raça/Cor
plot(w.n[,2],w.n[,7],ylab="Proporção de assassinato",xlab="Raça/Cor",names=c("Branco","Negro","Pardo","Indígena"), main="Box-plot das pessoas assassinadas em Minas Gerais \n no ano de 2013 por Raça/Cor")
```

Box-plot da Proporção de pessoas assassinadas por Sexo:

```{r,echo=TRUE}
#Box-plot da Proporção de pessoas assassinadas por Sexo
bx=plot(w.n[,1],w.n[,7],ylab="Proporção",xlab="", names= c("masculino","feminino"), main="Box-plot das  pessoas assassinadas em Minas Gerais \n no ano de 2013 por Sexo")
```


```{r,echo=TRUE}
#Análise visual do impacto das covariáveis em Y

#Y1=factor(Y)
#layout(matrix(1:2, ncol = 2))
#cdplot(Y1 ~ I, data = dados)
#cdplot(Y1 ~ R, data = dados)
#cdplot(Y1 ~ ESC, data = dados)
#cdplot(Y1 ~ S, data = dados)
```

#Ajuste do melhor modelo de regressão logística


<p style="text-align: justify;">
A construção iniciou-se com a análise univariada das variáveis explicativas. Para saber se a variável analisada era significativa ou não, foi realizado um teste baseado na estatística G para a deviance. Tal estatística possui distribuição qui-quadrado com 1 grau de liberdade. Todas as variáveis tiveram p-valor inferior a 0.05 e portanto foram selecionadas para a análise multivariada. Ressalta-se que essa análise preliminar pode ser desconsiderada, pois caso se faça uma análise multiváriada e a mesma seja adequada, com dois ou mais parâmetros significativos, não há a necessidade da análise univariada.
</p>
```{r,echo=TRUE}
mod1<- glm(formula = Y ~ 1, family=binomial(link=logit), data = dados)
mod2<- glm(formula = Y ~ S, family=binomial(link=logit), data = dados)
mod3<- glm(formula = Y ~ R, family=binomial(link=logit), data = dados)
mod4<- glm(formula = Y ~ ESC, family=binomial(link=logit), data = dados)
mod5<- glm(formula = Y ~ I, family=binomial(link=logit), data = dados)
summary(mod1)
summary(mod2)
summary(mod3)
summary(mod4)
summary(mod5)
```

<p style="text-align: justify;">
As categorias ESC2 e ESC3 foram não significativas, neste caso foi realizado o agrupamento das duas e avaliado um novo ajuste com a covariável escolaridade com
somente três categorias, porém a categoria nova permaneceu não significativa, dessa forma, preferiu-se manter a covariável com quatro categorias, uma vez que não houve alteração na significância dos parâmetros.
</p>
<p style="text-align: justify;">
Em seguida, foi realizada a análise indivídual dos dados e todos os modelos que achou-se conveniente testar, com e sem interação, foram avaliados. Para maiores informações sobre regressão logística binária sugere-se @bilder2014analysis, @dobson2008introduction, @hosmer81lemeshow e @paula2004modelos.
</p>
```{r,echo=TRUE}
mod6<- glm(formula = Y ~ S+R, family=binomial(link=logit), data = dados)
mod7<- glm(formula = Y ~ S+ESC, family=binomial(link=logit), data = dados)
mod8<- glm(formula = Y ~ S+I, family=binomial(link=logit), data = dados)
mod9<- glm(formula = Y ~ R+ESC, family=binomial(link=logit), data = dados)
mod10<- glm(formula = Y ~ R+I, family=binomial(link=logit), data = dados)
mod11<- glm(formula = Y ~ ESC+I, family=binomial(link=logit), data = dados)
mod12<- glm(formula = Y ~ S+R+ESC, family=binomial(link=logit), data = dados)
mod13<- glm(formula = Y ~ S+R+I, family=binomial(link=logit), data = dados)
mod14<- glm(formula = Y ~ R+ESC+I, family=binomial(link=logit), data = dados)
mod15<- glm(formula = Y ~ S+R+ESC+I, family=binomial(link=logit), data = dados)
mod16<- glm(formula = Y ~ S+R+ESC+I+I*S, family=binomial(link=logit), data = dados)
mod17<- glm(formula = Y ~ S+R+ESC+I+I*R, family=binomial(link=logit), data = dados)
mod18<- glm(formula = Y ~ S+R+ESC+I+I*ESC, family=binomial(link=logit), data = dados)
mod19<- glm(formula = Y ~ S+R+ESC+I+I*S+I*R, family=binomial(link=logit), data = dados)
mod20<- glm(formula = Y ~ S+R+ESC+I+I*S+I*ESC, family=binomial(link=logit), data = dados)
mod21<- glm(formula = Y ~ S+R+ESC+I+I*R+I*ESC, family=binomial(link=logit), data = dados)
mod22<- glm(formula = Y ~ S+R+ESC+I+I*S*R, family=binomial(link=logit), data = dados)
mod23<- glm(formula = Y ~ S+R+ESC+I+I*S*ESC, family=binomial(link=logit), data = dados)
mod24<- glm(formula = Y ~ S+R+ESC+I+S*R, family=binomial(link=logit), data = dados)
mod25<- glm(formula = Y ~ S+R+ESC+I+S*R*ESC, family=binomial(link=logit), data = dados)
```

<p style="text-align: justify;">
O melhor modelo foi aquele que, além de estar bem ajustado, foi o mais simples, ou seja, possuía menos variável não significativa, além de possuir deviance mais próxima do número de graus de liberdade e menor AIC. Utilizou-se ainda o teste de ajuste do Qui-quadrado de Pearson e o de Hosmer-Lemeshow, ver 
@hosmer81lemeshow para maiores detalhes. 
</p>
```{r,echo=TRUE}
#Teste para comparação dos modelos
anova(mod1,mod2,mod3,mod4,mod5,mod6,mod7,mod8,mod9,mod10,mod11,mod12,mod13,mod14,mod15,mod16,mod17,mod18,mod19,mod20,mod21,mod22,mod23,mod24,mod25,test="Chisq")

```

<p style="text-align: justify;">
Por meio dos critérios acima citados e utilizando a análise de variância para comparação dos modelos o melhor modelo é $y\sim 1+S+R+ESC+I.$
</p>
<p style="text-align: justify;">
O teste de Hosmer-Lemeshow é um teste que avalia o modelo ajustado comparando as frequências observadas e as esperadas. O teste associa os dados as suas probabilidades estimadas da mais baixa a mais alta, então faz um teste qui quadrado para determinar se as frequências observadas estão próximas das frequências esperadas. Já o teste de Pearson, é utilizado para fazer análise dos resíduos para modelos logísticos, trata-se de uma medida útil para avaliar o quão bem o modelo selecionado ajustou-se aos dados.
</p>

As hipóteses testadas foram:

  -  Ho: O modelo é adequado
  -  H1: O modelo não é adequado


```{r,echo=TRUE}
library(ResourceSelection)
hoslem.test(mod15$y, fitted(mod15))
```

  -  P-valor do teste qui-quadrado de Pearson:   

```{r,echo=TRUE}
#Resíduo de Pearson
rp=residuals(mod15,type="pearson")
1-pchisq(sum(rp^2),mod15$df.residu)
```

<p style="text-align: justify;">
O p-valor do teste do qui-quadrado de Pearson foi 0.4151227 e do teste de Hosmer-Lemeshow 0.1109, sendo assim, os dois testes consideram o 
modelo que foi selecionado adequado para análise dos dados. 
</p>
Outras formas de escolha do melhor modelo são:

  -  Usando o pacote glmulti
 
```{r,echo=TRUE}
library (glmulti)
search.1.aicc<-glmulti(y=Y ~.,data=dados, fitfunction="glm",level=1,method="h",crit="aicc",
                       family=binomial(link="logit"))
print(search.1.aicc)
aa<-weightable(search.1.aicc)
cbind(model=aa[1:5,1],round(aa[1:5,2:3],digits=3))
```


De acordo com o resultado o melhor modelo é $y\sim 1+S+R+ESC+I.$

Outro método conhecido é:

  -  Método Stepwise

```{r,echo=TRUE}
##Stepwise selection
step(glm(formula = Y ~ ., family=binomial(link=logit), data = dados), direction = "both")

```

Melhor modelo Stepwise: Y ~ S + R + ESC + I

Agora, vamos verificar a estimação do modelo de acordo com a função `glm` do R.

<p style="text-align: justify;">
A saída do R abaixo apresenta o conjunto de variáveis que compõem o modelo ajustado junto com os valores estimados dos coeficientes do modelo, o erro padrão dos coeficientes, os  quantis Z da  distribuição  normal  padrão e o p-valor de todos os parâmetros:
</p>

```{r,echo=TRUE}
bestfit=glm(formula = Y ~ S+R+ESC+I, family=binomial(link=logit), data = dados)
summary(bestfit)
```

<p style="text-align: justify;">
Utilizando as estimativas dos parâmetros, podemos encontrar os valores da *Odds Ratio* do modelo e os respectivos intervalos de confiança dos parâmetros do modelo.
</p>


\begin{array}{ccccc}
  \hline
 \textrm{Categorias }& \textrm{Parâmetros }& \textrm{OR }& 2.5 \% & 97.5 \% \\ 
  \hline
\textrm{(Intercepto)}& -3.54 & 0.03 & -4.85 & -2.23 \\ 
\textrm{  S2        }& -0.71 & 0.49 & -0.89 & -0.54 \\ 
\textrm{  R2        }& 0.64 & 1.90 & 0.41 & 0.89 \\ 
\textrm{  R4        }& 0.54 & 1.72 & 0.41 & 0.67 \\ 
\textrm{  R5        }& -1.39 & 0.25 & -2.63 & -0.40 \\ 
\textrm{  ESC2      }& 0.33 & 1.39 & -0.22 & 0.86 \\ 
\textrm{  ESC3      }& 0.10 & 1.10 & -0.44 & 0.61 \\ 
\textrm{  ESC4      }& -0.87 & 0.42 & -1.42 & -0.35 \\ 
\textrm{  ESC5      }& -2.14 & 0.12 & -3.68 & -0.92 \\ 
\textrm{  I         }& 0.23 & 1.25 & 0.15 & 0.30 \\ 
   \hline
\end{array}


<p style="text-align: justify;">
Após o ajuste do modelo, pode-se usá-lo para estimar a probabilidade de um indivíduo que morreu, ter sido assassinado, a partir de:
</p>
\begin{eqnarray}
\hat{\pi} = \frac{exp(-3.54-0.72(S2)+0.64(R2)+\cdots-0.87(ESC4)-2.14(ESC5)+0.23I)}{1+exp(-3.54-0.72(S2)+0.64(R2)+\cdots-0.87(ESC4)-2.14(ESC5)+0.23I)},
\end{eqnarray}

<p style="text-align: justify;">
Na tabela $\ref{tab3}$ apresenta-se a probabilidade de um jovem que morreu, ter sido assassinado, dado algumas características. Note que, dado que está morto, um jovem de 17 anos, solteiro, do sexo masculino, de cor negra e com nenhuma escolaridade possui 72,19% de probabilidade de ter morrido assassinado.
</p>
\begin{array}{ccccc}
\hline
\textrm{ Sexo}     &\textrm{ Raça/Cor}&\textrm{ Escolaridade}    &\textrm{ Idade}  & \textrm{Probabilidade} \\
\hline
\textrm{Masculino }&\textrm{ Branca   }&\textrm{ Nenhuma         }&   17   &    0,58      \\
\textrm{ Masculino}&\textrm{ Negra    }&\textrm{ Nenhum          }&   17   &    0,72     \\
\textrm{ Masculino}&\textrm{ Negra    }&\textrm{ 12 ou mais anos }&   17   &    0,23     \\
\textrm{ Feminina }&\textrm{ Branca   }&\textrm{ 8 a 11 anos     }&   16   &    0,18      \\
\textrm{ Feminina }&\textrm{ Branca   }&\textrm{ 8 a 11 anos     }&   17   &    0,22      \\
\textrm{ Feminina }&\textrm{ Parda    }&\textrm{ 12 ou mais anos }&   17   &    0,12      \\
\hline
\end{array}

#Qualidade do ajuste


<p style="text-align: justify;">
Para verificar a qualidade do modelo ajustado, foi realizada a análise gráfica dos resíduos de Pearson, o gráfico Q-Qplot dos resíduos com envelope simulado e da curva ROC, como mostra as figuras $\ref{figres}$ e $\ref{figroc}$, respectivamente. 
</p>
<p style="text-align: justify;">
Na imagem (a) da figura $\ref{figres}$, espera-se que os pontos fiquem dentro do intervalo -2.5 a 2.5, para que se possa concluir que o modelo é satisfatório. Como constatado são poucos os pontos que estão fora deste intervalo, portanto 
apresenta um bom ajuste pela análise de resíduos de Pearson. Com relação à imagem (b) da figura $\ref{figres}$, os pontos devem apresentar-se dentro do envelope, o que se verifica na análise, portanto apresenta-se satisfatório. 
</p>

```{r,echo=TRUE}
library(pROC)
roc(bestfit$y,bestfit$fitted.values,plot=T,ci=T,identity=TRUE,print.auc=TRUE)
```


<p style="text-align: justify;">
O valor correspondente à área abaixo da curva ROC foi de 0.6802, que de acordo com os níveis conhecidos indicam que o modelo detém uma capacidade de discriminação aceitável. Com o calculo do fator de inflação da variância (VIF), observamos que nenhum VIF foi maior que 2, portanto, não houve problemas de multicolinearidade.
</p>
<p style="text-align: justify;">
Assim, pelos gráficos apresentados, conclui-se que o modelo ajustado é satisfatório. Foi realizado também o teste de Durbin-Watson para não indepêndencia dos erros, encontramos p-valor menor que 0,05 e portanto rejeita-se H0 e os erros são independentes. 
</p>
<p style="text-align: justify;">
Este trabalho teve como objetivo gerar um modelo logístico capaz de caracterizar o perfil, quanto a estado civil, escolaridade, sexo, idade e raça/cor dos jovens de 15 a 17 anos que morreram assassinados no estado de Minas Gerais em 2013. A partir da Regressão Logística pode-se observar que um jovem solteiro de 17 anos, do sexo masculino, de cor negra e com nenhuma escolaridade do estado de Minas Gerais, dado que esta morto, tem probabilidade de 0,72 de ter morrido assassinado. Pode-se verificar ainda que: 
</p>


  -  A chance de um indivíduo negro ser assassinado é 90% maior que a chance de um indivíduo branco;
  -  A chance de um indivíduo pardo ser assassinado é 72% maior que a chance de um indivíduo branco;
  -  A chance de um indivíduo indígena ser assassinado é 75% menor que a chance de um indivíduo branco;
  -  A chance de um indivíduo que tem de 8 a 11 anos de estudo ser assassinado é 58% menor que a chance de um indivíduo com nenhum estudo;
  -  A chance de um indivíduo que tem 12 ou mais anos de estudo ser assassinado é 88% menor que a chance de um indivíduo com nenhum estudo;
  -  A chance de um indivíduo do sexo feminino ser assassinado é 52% menor que a chance de um indivíduo do sexo masculino;
  -  A mudança de uma unidade na idade altera em 25% o logito do modelo. 

```{r,echo=TRUE}

```

#Referências
